臺灣板橋地方法院刑事判決　　　　　　　94年度訴字第1053號
公　訴　人　臺灣板橋地方法院檢察署檢察官
被　　　告　甲○○
上列被告因違反槍砲彈藥刀械管制條例案件，經檢察官提起公訴
（九十四年度核退偵字第四二六號），被告於準備程序認罪，本
院以簡式審判程序判決如下：
    主  文
甲○○未經許可持有子彈，累犯，處有期徒刑月，併科罰金新
臺幣陸仟元，有期徒刑如易科罰金，罰金如易服勞役，均以銀圓
佰元即新臺幣玖佰元折算壹日。扣案具直徑約8.6mm 金屬彈頭
且有殺傷力之改造子彈肆顆均沒收之。
    事  實
一、甲○○前於民國八十九年間曾因違反毒品危害防制條例案件
    ，經本院以八十九年度板簡字第二一一六號判處有期徒刑四
    月確定，復於九十年間再犯毒品危害防制條例案件，經本院
    以九十年度訴字第一九三八號判處有期徒刑五月及七月，應
    執行有期徒刑十月確定。此二罪刑自九十一年三月十八日起
    接續執行後，業於九十二年三月十一日假釋出獄，同時交付
    保護管束，迄九十二年四月十七日已保護管束期滿且未經撤
    銷。詎猶不思警惕，明知未經許可不得無故持有具有殺傷力
    之子彈，竟仍於九十四年二月六日二十時許，在臺北縣土城
    市○○路○段某處，收受其友人鄭亦辰（其所涉犯違反槍砲
    彈藥刀械管制條例罪嫌業經臺灣板橋地方法院檢察署檢察官
    聲請併案審理）所交付具殺傷力之改造子彈六顆後，即將之
    置於其所攜背包內而持有之。嗣經警於同日二十三時十分許
    ，在臺北縣板橋市○○路○段五十巷十二樓五號「華泰大旅
    社」內盤檢查獲，並在其背包內扣得前述六顆子彈，因而查
    悉上情。
二、案經臺北縣政府警察局海山分局報請臺灣板橋地方法院檢察
    署檢察官偵查起訴。
    理  由
一、上開犯罪事實，業據被告甲○○於本院審理時坦承不諱，而
    扣案子彈（具直徑約8.6mm 金屬彈頭），經內政部警政署刑
    事警察局鑑識人員隨機採樣二顆試射後，確均可擊發，且均
    具殺傷力，有該局槍彈鑑定書（核退偵字卷第三至五頁）一
    份附卷可稽，並有該等子彈扣案可資參佐，應足擔保其前開
    自白之真實性。本件事證明確，被告犯行洵堪認定。
二、核被告甲○○所為，係犯槍砲彈藥刀械管制條例第十二條第
    四項之未經許可持有子彈罪。又未經許可無故持有子彈罪，
    其持有之繼續，為行為之繼續，至持有行為終了時，均論為
    一罪，不得割裂（最高法院九十年度台上字第六六四三號判
    決參照），本案被告於九十四年二月六日二十時起至同日二
    十三時十分遭查獲時止未經許可持有子彈之行為，應僅成立
    一罪。另查被告前於八十九年間曾因違反毒品危害防制條例
    案件，經本院以八十九年度板簡字第二一一六號判處有期徒
    刑四月確定，復於九十年間再犯毒品危害防制條例案件，經
    本院以九十年度訴字第一九三八號判處有期徒刑五月及七月
    ，應執行有期徒刑十月確定。此二罪刑自九十一年三月十八
    日起接續執行後，業於九十二年三月十一日假釋出獄，同時
    交付保護管束，迄九十二年四月十七日已保護管束期滿且未
    經撤銷，有臺灣高等法院被告前案紀錄表一份附卷可稽，其
    於假釋期滿前既未再故意犯罪致受有期徒刑以上刑之宣告，
    則該未執行之有期徒刑應以已執行論，是其於前開有期徒刑
    執行完畢後五年內後，再犯本案有期徒刑以上之罪，為累犯
    ，依法應加重其刑。爰審酌被告犯罪之動機目的，智識程度
    （高中肄業），所犯未經許可持有子彈罪對於社會秩序之危
    害程度，以及犯後坦承犯行且庭訊時態度良好等一切情狀，
    量處如主文所示之刑，並諭知有期徒刑如易科罰金及罰金如
    易服勞役之折算標準。末查扣案且未經試射之子彈四支，因
    屬違禁物，爰依刑法第三十八條第一項第一款沒收之。至於
    業經試射而不具殺傷力之該造子彈二顆，因已非屬違禁物，
    爰不對之諭知沒收。
三、末按除被告所犯為死刑、無期徒刑、最輕本刑為三年以上有
    期徒刑之罪或高等法院管轄第一審案件者外，於前條第一項
    程序進行中，被告先就被訴事實為有罪之陳述時，審判長得
    告知被告簡式審判程序之旨，並聽取當事人、代理人、辯護
    人及輔佐人之意見後，裁定進行簡式審判程序，刑事訴訟法
    第二百七十三條之一定有明文。查本件被告所犯未經許可持
    有子彈罪之法定本刑為「五年以下有期徒刑，併科新臺幣三
    百萬元以下罰金」，並非最輕本刑三年以上有期徒刑之罪，
    且被告於九十四年六月十三日準備程序進行中，復就被訴事
    實為有罪之陳述，經告知被告簡式審判程序之旨，被告及公
    訴人對於本件改依簡式審判程序審理亦均表示無意見，是本
    院合議庭即依前揭刑事訴訟法規定，裁定本件進行簡式審判
    程序，附此說明。
據上論斷，應依刑事訴訟法第二百九十九條第一項前段、第二百
七十三條之一，槍砲彈藥刀械管制條例第十二條第四項，刑法第
十一條前段、第四十七條、第四十一條第一項前段、第四十二條
第二項、第三十八條第一項第一款，罰金罰鍰提高標準條例第二
條，現行法規所定貨幣單位折算新臺幣條例第二條，判決如主文
。
本案經檢察官葉志飛到庭執行職務。
中　　華　　民　　國　　94　　年　　6 　　月　　27　　日
                  刑事第十一庭法  官?楊  明  佳
上列正本證明與原本無異。
如不服本判決，應於判決送達後十日內向本院提出上訴狀（應附
繕本），上訴於臺灣高等法院。
                              書記官  黃  炎  煌
中　　華　　民　　國　　94　　年　　6 　　月　　27　　日
附錄法條：
槍砲彈藥刀械管制條例第十二條
未經許可，製造、販賣或運輸子彈者，處一年以上七年以下有期
徒刑，併科新台幣五百萬元以下罰金。未經許可，轉讓、出租或
出借子彈者，處六月以上五年以下有期徒刑，併科新台幣三百萬
元以下罰金。
意圖供自己或他人犯罪之用，而犯前二項之罪者，處三年以上十
年以下有期徒刑，併科新台幣七百萬元以下罰金。
未經許可，持有、寄藏或意圖販賣而陳列子彈者，處五年以下有
期徒刑，併科新台幣三百萬元以下罰金。
第一項至第三項之未遂犯罰之。
